---
title: "Build and deploy a stroke prediction model using R"
date: "`r Sys.Date()`"
output: html_document
author: "Elisa H"
---

# About Data Analysis Report

This RMarkdown file contains the report of the data analysis done for the project on building and deploying a stroke prediction model in R. It contains analysis such as data exploration, summary statistics and building the prediction models. The final report was completed on `r date()`. 

**Data Description:**

According to the World Health Organization (WHO) stroke is the 2nd leading cause of death globally, responsible for approximately 11% of total deaths.

This data set is used to predict whether a patient is likely to get stroke based on the input parameters like gender, age, various diseases, and smoking status. Each row in the data provides relevant information about the patient.


# Task One: Import data and data preprocessing

## Load data and install packages

```{r}
#Installer les packages utiles
install.packages("tidyverse")
```


## Describe and explore the data

```{r}
#Charger le package
library(tidyverse)

#Charger les données 
stroke_data<-read.csv("healthcare-dataset-stroke-data.csv")

#Voir les premières lignes
head(stroke_data)

#Voir la structure des données
str(stroke_data)

#Résumé statistique
summary(stroke_data)

#Vérifier les valeurs manquantes
colSums(is.na(stroke_data))
```



# Task Two: Build prediction models

```{r}
#Analyse exploratoire des données
#Vérification des catégories présentes dans les variables qualitatives
#(genre, statut marital, type de travail, lieu de résidence, tabagisme)

table(stroke_data$gender)
table(stroke_data$ever_married)
table(stroke_data$work_type)
table(stroke_data$Residence_type)
table(stroke_data$smoking_status)

#Corriger la colonne BMI
unique(stroke_data$bmi)[1:20]


#La variable BMI contient des valeurs "N/A" stockées comme du texte.
#On les convertit en vraies valeurs manquantes (NA) puis on transforme
#la colonne BMI en variable numérique afin qu'elle puisse être utilisée
#dans un modèle de machine learning.
stroke_data$bmi[stroke_data$bmi=="N/A"]<-NA
stroke_data$bmi<-as.numeric(stroke_data$bmi)
sum(is.na(stroke_data$bmi))
str(stroke_data$bmi)

#Conversion des variables catégorielles en facteurs
stroke_data$gender<-as.factor(stroke_data$gender)
stroke_data$ever_married<-as.factor(stroke_data$ever_married)
stroke_data$work_type<-as.factor(stroke_data$work_type)
stroke_data$Residence_type<-as.factor(stroke_data$Residence_type)
stroke_data$smoking_status<-as.factor(stroke_data$smoking_status)
stroke_data$stroke<-as.factor(stroke_data$stroke)

#Vérification
str(stroke_data)

#Suppression des lignes contenant des valeurs manquantes
stroke_data_clean<-na.omit(stroke_data)

#Vérification
dim(stroke_data_clean)

#Construction d'un modèle de régression logistique
model<-glm(stroke~age+hypertension+heart_disease+avg_glucose_level+bmi, data=stroke_data_clean, family="binomial")
summary(model)
```



# Task Three: Evaluate and select prediction models

```{r}
#Génération des probabilités prédites
pred_prob<-predict(model, newdata=stroke_data_clean, type="response")

#Aperçu des probabilités prédites
head(pred_prob)

#Conversion en classes 0/1
pred_class<-ifelse(pred_prob>0.5,1,0)

#Matrice de confusion
table(Réel=stroke_data_clean$stroke, Prédit=pred_class)
```



# Task Four: Deploy the prediction model

```{r}
#Exemple de nouveau patient
new_patient<-data.frame(age=65, hypertension=1, heart_disease=0, avg_glucose_level=150, bmi=30)

#Probabilité prédite
predict(model, newdata=new_patient, type="response")

#Le modèle estime une probabilité d'AVC de 11,73%
#pour un patient de 65 ans souffrant d'hypertension, 
#avec un taux de glucose moyen de 150 et un BMI de 30.

```



# Task Five: Findings and Conclusions


Les données relatives aux patients ont été chargées, explorées et préparées pour l'analyse.

Les valeurs manquantes de la variable BMI ont été converties en valeurs manquantes réelles (NA) puis supprimées afin de garantir la qualité des données utilisées pour l'entraînement du modèle.

Les variables catégorielles ont été converties en facteurs afin d'être correctement interprétées par les algorithmes de machine learning.

Un modèle de régression logistique a ensuite été construit pour prédire la probabilité d'occurrence d'un AVC à partir de plusieurs caractéristiques médicales :
-l'âge
-l'hypertension
-les maladies cardiaques
-le niveau moyen de glucose
-l'indice de masse corporelle (BMI)

L'analyse a montré que : 
-l'âge est le facteur le plus fortement associé au risque d'AVC
-l'hypertension augmente significativement le risque
-les maladies cardiaques augmentent également la probabilité d'AVC
-un niveau élevé de glucose est associé à un risque plus important
-le BMI n'est pas statistiquement significatif dans ce modèle.

Le modèle a enfin été utilisé pour prédire le risque d'AVC d'un patient fictif et a estimé une probabilité d'environ 11,7%.

Une limite de cette étude est le déséquilibre des classes du jeu de données ; en effet, les cas d'AVC étant relativement rares, le modèle tend à prédire majoritairement l'absence d'AVC.


























